# 陈老师：对股东的应付账款转为资本公积，要缴企业所得税吗？

提问人：哈啤 时间：2019-03-21 12:02:17
将对股东的应付账款投入到企业，即应付账款转为资本公积，那么对企业来说，这算是一种债务的豁免？要缴企业所得税吗？

回答人：chenyiwei
建议咨询税务专业人士，考虑在特定案例背景下，能否适用国家税务总局公告 [2014]29 号第二条的规定。